臺灣板橋地方法院民事判決　　　　　　　96年度訴字第1901號
原　　　告　甲○○
訴訟代理人　謝秉原律師
被　　　告　乙○○
上列當事人間請求侵權行為損害賠償事件，經本院於民國96年10
月18日言詞辯論終結，判決如下：
    主  文
被告應給付原告新台幣參拾陸萬陸仟肆佰參拾玖元，及自民國96
年9 月12日起至清償日止，按年息百分之五計算之利息。
原告其餘之訴駁回。
訴訟費用由被告負擔十分之四，餘由原告負擔。
本判決第一項於原告以新台幣壹拾貳萬元供擔保後，得為假執行
。
原告其餘假執行之聲請駁回。
    事實及理由
一、原告主張：被告乙○○於民國94年8 月17日18時20分左右，
    駕駛車號8E－9572自用小客車，行經台北縣三重市○○○路
    、大同南路口，欲右轉至大同南路，原應注意汽車行駛至交
    岔路口右轉彎時，應於距交岔路口30公尺前顯示方向燈或手
    勢，且轉彎車應讓直行車先行，而依當時天候晴、有暮光、
    路面狀態乾燥無缺陷、無障礙物、視距良好等情形，並無不
    能注意之情事，竟疏未注意顯示右邊方向燈及讓直行車先行
    ，貿然右轉，致與沿同向行駛在其右後方之甲○○（原名吳
    建霖，嗣因父母離婚改從母姓並改名）所騎乘M98-912 號重
    型機車相撞，人車倒地，甲○○因而受有左手肘粉碎性骨折
    、右小腿裂傷二乘以三公分、背部及四肢多處擦傷之傷害。
    原告進行左肘鷹嘴突骨折之開放性復位內固定術，住院至94
    年8 月25日始出院，此有台大醫院診字第94073841號診斷證
    明書可證。原告受傷後，自94年8 月17日起至96年3 月24日
    止，共支出醫療費用計新臺幣（下同）56150 元、救護車費
    1200元、機車修理費及購買安全帽17040 元、因原告有蟹足
    腫之體質，必須以繃帶、美容膠、矽膠持續加壓，否則會有
    額外組織增生，此部分所支出之費用為3482元。又原告就讀
    大業大學，學校地點位置偏僻，附近無大眾交通工具，原告
    至員生醫院復健時，須叫計程車往來，因此支出計程車費
    10750 元。原告自受傷以來，身心受創嚴重，除日後尚須接
    受數次復位手術及相關復健療程外，其左肘鷹嘴突骨折依現
    行醫療技術恐無法復原，原告正值年輕，卻因被告逞一時之
    快，造成原告永久之傷害，此乃原告不能接受及諒解被告之
    原因所在，尤其自被告肇事以來，對原告之身心傷害及日後
    影響絲毫不在意，宛如市場喊價般，就相關賠償未見誠意，
    實令人感到無奈及灰心，為此請求被告賠償慰撫金100 萬元
    。並聲明：被告應給付原告0000 000元及自訴狀繕本送達翌
    日起至清償日止，按年息百分之5 計算之利息。願供擔保請
    准宣告假執行。
二、被告則以：原告請求的金額過高。原告所列機車修理項目，
    不知道哪些是車禍造成的。原告可以由家人搭載到醫院，不
    需要搭乘計程車等語置辯。並聲明：原告之訴及其假執行之
    聲請均駁回。
三、兩造不爭執之點：
　　被告乙○○於民國94年8 月17日18時20分左右，駕駛車號8E
　  －9572自用小客車，行經台北縣三重市○○○路、大同南路
    口，欲右轉至大同南路，原應注意汽車行駛至交岔路口右轉
    彎時，應於距交岔路口30公尺前顯示方向燈或手勢，且轉彎
    車應讓直行車先行，而依當時天候晴、有暮光、路面狀態乾
    燥無缺陷、無障礙物、視距良好等情形，並無不能注意之情
    事，竟疏未注意顯示右邊方向燈及讓直行車先行，貿然右轉
    ，致與沿同向行駛在其右後方之甲○○（原名吳建霖，嗣因
    父母離婚改從母姓並改名）所騎乘M98-912 號重型機車相撞
    ，人車倒地，甲○○因而受有左手肘粉碎性骨折、右小腿裂
    傷二乘以三公分、背部及四肢多處擦傷之傷害。原告已自保
    險公司受領強制汽車責任保險金22183 元。
四、被告上開過失不法行為與原告所受傷害間，有相當因果關係
    ，被告應負侵權行為損害賠償責任。茲就原告之各項請求，
    分別審酌如下：
  １醫療費用：原告主張其因本件車禍自94年8 月17日起至96年
    3 月24日止共支出醫療費用56150 元等情，已據其提出醫藥
    單據為證，被告就此亦不爭執，核屬必要費用，原告請求賠
    償56150元，應予准許。
  ２救護車費：1200元，有原告提出之收據為證，應予准許。
  ３機車修理費及購買安全帽：原告提出機車行車執照、修理費
    單據及明細表為證，核其修理項目與機車受損照片相符（見
    台灣板橋地方法院檢察署95年度他字第967 號偵查卷第23頁
    ），堪信原告因本件車禍有支出此部分費用17040 元之事實
    。原告此部分請求，應予准許。
  ４繃帶、美容膠、矽膠費用：因原告有蟹足腫之體質，必須以
    繃帶、美容膠、矽膠持續加壓，否則會有額外組織增生，此
    部分所支出之費用為3482元，業據原告提出發票、診斷證明
    書為證，此部分請求應予准許。
　５交通費用：原告主張其就讀大業大學，學校地點位置偏僻，
  　附近無大眾交通工具，原告至員生醫院復健時，須叫計程車
    往來，因此支出計程車費10750 元等情，業據其提出94年10
    月19日起至95年1 月9 日止之車資單據為證，被告雖辯稱：
    原告可以由家人搭載到醫院，不需要搭乘計程車等語，惟查
    原告從台北至彰化就學，在學校住宿，因學校地點位置偏僻
    ，附近無大眾交通工具，原告至員生醫院復健時，須叫計程
    車往來，堪稱合理，是原告此部分之請求，為有理由，應予
    准許。
  ６慰撫金：原告主張自受傷以來，身心受創嚴重，除日後尚須
    接受數次復位手術及相關復健療程外，其左肘鷹嘴突骨折依
    現行醫療技術恐無法復原，原告正值年輕，卻因被告逞一時
    之快，造成原告永久之傷害，此乃原告不能接受及諒解被告
    之原因所在，尤其自被告肇事以來，對原告之身心傷害及日
    後影響絲毫不在意，宛如市場喊價般，就相關賠償未見誠意
    ，實令人感到無奈及灰心，為此請求被告賠償慰撫金100 萬
    元。查原告於94年8 月18日接受開放性復位內固定術，於同
    年月25日出院，又於94年12月8 日拔除鋼釘，翌日出院，目
    前左肘關節攣縮，仍須持續復健，其右膝及左手肘外傷致蟹
    足腫，於95年7 月28日、同年8 月12日、同年9 月23日門診
    ，須治療一年，以上有診斷證明書可稽，原告自受傷後多次
    前往醫院診所就診復健，精神上自受有痛苦，爰審酌原告業
    學生，被告為消防人員，月入5 萬元，原告因本件車禍所受
    之損害及痛苦及其他一切情狀，認原告請求之慰撫金30萬元
    為適當，逾此範圍之請求，不應准許。
五、總計上開１至６項之費用，原告得請求之金額計為388622元
    。又按保險人依本法規定所為之保險給付，視為被保險人損
    害賠償金額之一部分；被保險人受賠償請求時，得扣除之。
    強制汽車責任保險法第32條定有明文。本件原告已經領取被
    告所投保之強制汽車第三人責任險保險金22183 元，此為兩
    造所不爭，故依前開規定，自應於被告應賠償之總額中予以
    扣除，被告應給付原告366439元。
六、綜上論述，原告本於侵權行為之法律關係，請求被告賠償
    366439元，及自起訴狀繕本送達之翌日即96年9 月12日起至
    清償日止，按年息5 ％計算之利息，為有理由，應予准許。
    逾此範圍之請求，為無理由，應予駁回。
七、原告陳明願供擔保，請求宣告假執行，核原告勝訴部分，並
    無不合，爰酌定相當之擔保金額而准許之，至於原告敗訴部
    分，其假執行之聲請，亦失所附麗，應併予駁回。
八、結論：本件原告之訴為一部有理由，一部無理由，依民事訴
    訟法第79條、第390 條第2 項，判決如主文。
中　　華　　民　　國　　96　　年　　10　　月　　31　　日
                  民事第三庭    法　官　陳映如
以上正本係照原本作成
如對本判決上訴，須於判決送達後20日內向本院提出上訴狀
中　　華　　民　　國　　96　　年　　10　　月　　31　　日
                            書記官　李錦輝
